# 求助，增值税率调整引起的税差问题，该如何账务处理

提问人：cgy505x 时间：2022-11-17 12:13:56
某融资租赁企业，主营机械设备租赁， 2020 年发生融资租赁业务时，增值税税率为16%，企业按17%税率预提了增值税销项税。后来增值税税率调整至13%，企业收到租金后，按13%税率给承租方开发票并报税。请问，企业将这3%税差计入营业外收入是否正确？（会计处理：借：应交税费-增值税-销项税额 贷：营业外收入）
因为在可预计未来，增值税税率不再提高，企业尚未收到租金部分的税差，一并转营业外收入，这种处理是否合适？

回答人：chenyiwei
如果确认因税率降低导致的不含税收入增加额归属于出租人享有的，则应调整出租人的租金收入，而不是确认为营业外收入。如果是经营租赁的，则将调整增加的不含税租金在剩余租赁期内按直线法分摊；如果是融资租赁的，则增加剩余期间确认的利息收入。